---
title: "Kursy swirl"
---

Na tej stronie znajduje się zbiór interaktywnych kursów z podstaw programowania w R do użycia z [pakietem swirl](https://swirlstats.com/).


## Należy ukończyć następujące moduły w podanej kolejności:

1. [**ADR R Programming**](https://github.com/IwoA/swirl_courses/raw/refs/heads/master/ADR_R_Programming.swc): Podstawy programowania w R
2. **ADR Getting and Cleaning Data**: Obsługa podstawowych bibliotek do manipulacji danymi
3. **ADR R Graphic**: Wstęp do wizualizacji w R

## Instrukcja instalacji kursów swirl

1. Zainstaluj `swirl`:

```
install.packages("swirl")
```
Jeśli pojawi się okienko z pytaniem "o you want to install from sources the package which needs compilation?" wybierz opcję "Nie".

2. Wpisz w konsoli

``` {r}
#| eval: false

library(swirl) # Ta komenda wczytuje bibliotekę
```

``` {r}
#| eval: false

uninstall_all_courses() # Usuwa wszystkie wbudowane kursy
```

``` {r}
#| eval: false

install_course() # Instaluje zapisane kursy
```
Zostaniecie poproszeni o wybranie pliku kursu. Pojawi się okienko z możliwością odnalezienia i wybrania właściwego pliku. Może być jednak schowane za oknem RStudio.
Można zainstalować jeden kurs na raz, więc powtarzajcie ten krok aż zainstalujecie wszystkie kursy.

Następnie wpiszcie `swirl()` w konsoli i **wybierzcie ADR R Programming jako pierwszy kurs**.

